臺灣臺南地方法院臺南簡易庭裁定
110年度南秩聲字第12號
移送機關    臺南市政府警察局第一分局
聲明異議人
即被移送人  王振茂



上列聲明異議人因違反社會秩序維護法案件，因不服原處分機關
民國110年11月25日南市警一偵字第1100623438D號處分書而聲明
異議，經原處分機關以民國110年12月7日南市警一偵字第110067
1799號聲明異議案件移送書移送審理，本院裁定如下：
    主　　文
異議駁回。
    事實及理由
一、原處分書略以：異議人即受處分人王振茂（下稱異議人），
    於民國110年11月12日11時許，在臺南市○區○○路000巷0號之
    1（下稱查獲地點）賭博財物，詢據異議人坦承上情，依全
    案調查事證，認異議人有社會秩序維護法第84條之行為，以
    110年11月25日南市警一偵字第1100623438D號處分書（下稱
    原處分書），處異議人罰鍰新台幣（下同）2,000元。
二、聲明異議意旨略以：異議人於110年11月12日上午，與多位
    友人至案外人蘇成名住處拜訪，適蘇成名去上班，要異議人
    及友人先進屋內，異議人及友人見屋內有麻將桌就打麻將排
    遣時間，並無賭博財物輸贏，後因接近午餐時間，大家湊些
    零錢以購買餐點，並置於桌上。異議人並無噪音、大聲喧嘩
    足以妨害他人生活安寧之聲音，又依社會秩序維護法第29條
    第1項規定，違反本法行為之情節可憫恕者，得減輕或免除
    其處罰。為此對原處分書聲明異議，請求撤銷原處分書等語
    。
三、按簡易庭認為聲明異議無理由者，應以裁定駁回之；對於簡
    易庭關於聲明異議所為之裁定，不得抗告，社會秩序維護法
    第57條第2項前段、第3項分別定有明文。次按於非公共場所
    或非公眾得出入之職業賭博場所，賭博財物者，處9,000元
    以下罰鍰，社會秩序維護法第84條定有明文。所謂「職業賭
    博場所」，係指具有營利性之賭博場所而言，即負責人以營
    利為目的而設置者，違反社會秩序維護法案件處理辦法第13
    條亦有明定。
四、本院認定之事實及證據，均引用原處分機關之處分書所載。
    本件異議人否認有參與賭博情事，並以上揭情詞置辯，惟查
    ： 
  ㈠本件查獲地點為第三人蘇成名之兄蘇聰雄所有，蘇聰雄於110
    年11月12日委託房仲至該處看房子，房仲到場後發現屋內有
    人在打麻將，且不讓房仲進屋，經房仲通知蘇聰雄，蘇聰雄
    遂向原處分機關所轄之東寧派出所舉發有人在其屋內賭博，
    蘇聰雄並帶同警方於同日上午11時40分進入上開房屋而查獲
    上情。另經蘇聰雄撥打電話詢問其弟蘇成名為何家中有人在
    賭博，蘇成名答以：「我給人家打麻將，然後我賺錢。」等
    語，有蘇聰雄之警詢筆錄在卷可參（見本院卷第46至49頁）
    。
　㈡又異議人於警詢中陳稱：「（問：警方接獲民眾蘇聰雄報案
    ，指稱其給予其胞弟蘇成名的住處《臺南市○區○○里○○路000
    巷0○0號》，蘇成名常常帶外人進入賭博，經報案人蘇民同意
    警方入内查看，警方於110年11月12日11時40分進入後，當
    場看見屋内有一桌麻將桌《共有4人在把玩》、2人在旁觀看，
    是否屬實？）答：屬實。」、「（問：承上，麻將桌上4人
    分別為何人?在旁觀看之2人為何人？）答：分別為我王振茂
    以及其他1名男性2名女性。在旁兩人為1男1女。」、「（問
    ：麻將桌上另外3人是否為在本所內之謝梅香、莊義田、趙
    文紀？另外在旁之兩人是否為在本所內之陳世均、邱惠瑜？
    ）是。是。」、「（問：在旁觀看之2人陳世均及邱惠瑜是
    否有參與賭博？）答：無。」、「（問：警方現場查扣何證
    物？查扣證物為何人所有？是否為現場所查扣？）答：警方
    現場查扣麻將1副、新台幣200元《抽頭金》、新台幣100元《王
    振茂抽屜賭金》，其他三人抽屜賭金我不清楚。除了100元是
    我的，其他的我不清楚是誰的。全部是現場所查扣。」、「
    （問：係何人意圖營利，提供場所供你賭博？是否還有提供
    其他服務？現場的便當係由何人提供？）答：不清楚。有，
    還會買便當及飲料給我們食用。」、「（問：你係如何進入
    賭博？係何人開門讓你進入？）答：是蘇成民找我進去玩的
    ，他當時打電話問我有沒有空，如果我有空的話可以去他那
    邊玩，所以我就應他的邀約過去。因為當時門沒有鎖，我到
    那邊就直接上去打開門進入打麻將。」、「（問：警方現場
    查扣之抽頭金新台幣200元，會以何種方式交給蘇成名？）
    答：不清楚，因為我是第一次去到那邊。」、「（問：你除
    了這次，還有幾次前往該處賭博？）答：我第一次去那邊。
    」、「（問：你於何時何地與何人打麻將？）答：我在110
    年11月12日10時多去的，然後我就跟謝梅香、莊義田、趙文
    紀打麻將，一直到被警方發現。」、「（問：打麻將方式為
    何？如何把玩？賭資大小為何？）答：湊對或湊順成17支就
    胡牌，胡牌後再看台數，一底100元一台50元，如果自模其
    他三家都要付賭金給胡牌自模的人。放槍的人給胡牌的人賭
    金。一底100元一台50元（看台數多少再給胡牌的人）。」
    、「（問：警方所查扣四人抽屜内賭資，是否就是用來賭博
    使用？）答：是。」、「（問：你為何要至該處賭博？做何
    用途？）答：因為無聊想說去玩一下。去休閒娛樂的。」、
    「（問：你所賭博之場所，是否為公開場所？）答：不是。
    」等語，有異議人110年11月12日之調查筆錄在卷可稽（本
    院卷33至38頁）。上開異議人所述，核與同地點查獲之賭客
    黃謝梅香、莊臆田、趙文紀於警詢時關於賭博方式及賭資、
    抽頭金金額等主要情節之陳述大致相符，參以黃謝梅香、莊
    臆田、趙文紀於警詢中均稱：「（問：蘇成民係以何種方式
    抽頭？）就是我們一桌4人，只要有其中一人自模的話，就
    會放新台幣50元在桌上給蘇成民抽頭。」（見本院卷第17、
    24、30頁），以及當日除查扣麻將1副、抽頭金200元外，各
    該賭客之賭資均係於各該賭客位置之抽屜內所查扣，查扣時
    均經各該賭客簽名，此有扣押物品目錄表在卷可參（見本院
    卷第64頁），異議人辯稱其當日並無賭博財物，放置於桌上
    之金錢係因接近午餐時間大家湊一些零錢用於購買餐點之用
    云云，核屬卸責之詞，尚難採信。
　㈢按違反本法行為之情節可憫恕者，得減輕或免除其處罰，社
    會秩序維護法第29條第1項定有明文。異議人雖以其並無噪
    音、大聲喧嘩足以妨害他人生活安寧之聲音，請求依社會秩
    序維護法第29條第1項規定，減輕或免除其處罰等語。然查
    ，異議人本件違反社會秩序維護法之賭博行為，其情節尚無
    可憫恕而得免除其處罰之情形，又於非公共場所或非公眾得
    出入之職業賭博場所賭博財物，依社會秩序維護法第84條規
    定，可處9,000元以下罰鍰，依本件異議人違反之情節，原
    處分書裁處2,000元罰鍰，尚屬允當，異議人請求依上開規
    定減輕或免除其處罰云云，自非可採。
五、綜上所述，原處分機關依所調查之事證，以異議人有違反社
    會秩序維護法第84條規定之行為，以原處分書處以罰鍰2,00
    0元，於法並無不合。從而，異議人以前揭情詞指摘原處分
    不當，為無理由，應予駁回。
六、依社會秩序維護法第57條第2項前段裁定如主文。
中　　華　　民　　國　　110 　年　　12　　月　　30　　日
                  臺灣臺南地方法院臺南簡易庭
                                  法　官  余玟慧
以上正本係照原本作成　　　　　　　　　　　　　　　　　
本件不得抗告。
中　　華　　民　　國　　111 　年　　1 　　月　　4 　　日
                                  書記官  于子寧